【裁判字號】    99,審抗,142
【裁判日期】    990526
【裁判案由】    本票裁定
【裁判全文】
臺灣臺北地方法院民事裁定             99年度審抗字第142號
抗  告  人  甲○○
相  對  人  富陽建設股份有限公司
法定代理人  乙○○
上列當事人間聲請本票裁定事件，抗告人對於中華民國99年4月1
5日本院簡易庭99年度司票字第3604號裁定提起抗告，本院裁定
如下：
    主  文
抗告駁回。
抗告程序費用新臺幣壹仟元由抗告人負擔。
    理  由
一、相對人於原審聲請意旨略以：伊執有抗告人於民國97年9月4
    日簽發之本票1紙（下稱系爭本票），內載金額新臺幣（下
    同）907,500元，付款地未載，利息未約定，免除作成拒絕
    證書，到期日未載，詎於97年11月3日經提示未獲付款，為
    此提出本票1紙，聲請裁定就上開金額及依法定利率計算之
    利息准許強制執行等語。原審就系爭本票之票款及自97年
    11月3日起至清償日止，按年息6%計算之利息，裁定准許強
    制執行。
二、抗告意旨略以：伊不承認系爭本票之債權，且伊已另案訴請
    相對人賠償遲延交屋之損害賠償3,803,532元（案列98年度
    審訴字第3743號），故縱使必須給付票款，亦應扣除相對人
    之損害賠償金額，原裁定准許相對人之聲請，伊尚難甘服云
    云，爰提起抗告。
三、按執票人向本票發票人行使追索權時，得聲請法院裁定後強
    制執行，票據法第123條定有明文。次按本票執票人，依票
    據法第123條規定，聲請法院裁定許可對發票人強制執行，
    係屬非訟事件，此項聲請之裁定，及抗告法院之裁定，僅依
    非訟事件程序，就本票形式上之要件是否具備予以審查為已
    足，並無確定實體上法律關係存否之效力，如發票人就票據
    債務之存否有爭執時，應由發票人提起確認之訴，以資解決
    ，殊不容於裁定程序中為此爭執，此為最高法院57年臺抗字
    第76號、56年臺抗字第714號判例意旨所揭示之原則。
四、經查：相對人主張之事實，業據提出本票1紙為證，並為抗
    告人所不爭執，而原審就系爭本票為形式上之審查，認其已
    具備本票各項記載事項，合於票據法第120條規定，屬有效
    之本票，乃裁定准許強制執行，並無不合。抗告人雖辯以前
    揭情詞，惟系爭本票債權是否存在及抗告人主張以其損害賠
    償債權與系爭本票債權抵銷是否可採，核屬實體法上之爭執
    ，揆諸上開說明，應由抗告人提起確認之訴，以資解決，不
    得於非訟事件程序中為此爭執，抗告法院亦不得予以審究。
    從而，抗告意旨指摘原裁定不當，求予廢棄，為無理由，應
    予駁回。
五、據上論結，本件抗告為無理由，爰依非訟事件法第46條、第
    21條第2項、第24條第1項，民事訴訟法第495條之1第1項、
    第449條第1項、第78條，裁定如主文。
中    華    民    國    99    年    5     月    26    日
                  民事第六庭審判長  法  官  朱漢寶
                                    法  官  蔡和憲
                                    法  官  許純芳
以上正本係照原本作成。
本裁定不得再抗告。
中    華    民    國    99    年    5     月    27    日
                                    書記官  陳怡君

司法院資訊處製作；財團法人民間司法改革基金會備份。
